# 请教陈版主，关于 MBO 股份支付确认的问题

提问人：jlswqq101 时间：2022-07-30 10:48:10
某拟IPO企业，报告期管理层收购原大股东股权（原大股东离场），收购价格远低于前后市场化交易价格，该价格客观真实，是管理层和原大股东谈出来的，请问陈版主该项交易可否不确认股份支付？感谢！

回答人：chenyiwei
还是建议深入了解为何原大股东愿意低价出售股权的原因（可能不能简单地用“手头紧，急需资金”来解释）。个人理解仍不能排除是对历史上该管理团队所提供的经营管理服务的补偿。
建议关注：以往该管理团队的薪酬状况如何？是否低于市场水平？管理层薪酬与这些年来公司的盈利、股东财富的增值相比是否相称？管理团队成员是否为跟随该大股东多年的老部下？